Minutes et répertoires du notaire Thomas CARTIER, janvier 1633 - décembre 1642 (étude XIII)
Archives nationales
- Minutes de Thomas CARTIER, janvier 1633 - décembre 1642; MC/ET/XIII/17 - MC/ET/XIII/36
  - Minutes. 1634, janvier - juin, janvier - juin 1634; MC/ET/XIII/19
    - MESNIL-AUBRY (Le) § Bail par Victor COUSIN, maître tailleur d'habits bourgeois de Paris, pour 9 ans, à François RICHE laboureur au MESNIL-AUBRY, d'une maison, cour, granges, étables, jardin, sis au MESNIL-AUBRY au coin du carrefour du Paignon, moyennant 150 livres de loyer annuel, 1er février 1634; MC/ET/XIII/19
      bail
    - Titre nouvel de Michel Haudry, demeurant rue et paroisse Saint-Germain-l'Auxerrois, au sieur Poussemotte, pour 31 l. 5 s. de rente rachetable 500 l. et due pour transport du bail emphytéotique du 22 juin 1633 par Boniface Butaye, maître peintre, Louise Heutte, sa femme, et consorts., 1er février 1634; MC/ET/XIII/19
      Documents du Minutier central concernant les peintres, sculpteurs et graveurs au XVIIe siècle (1600-1650), par Marie-Antoinette Fleury et Martine Constans, tome II [études XI à XX, 2445 actes], Paris, Archives nationales, 2010, notice n°433 (instrument de recherche imprimé dématérialisé, certaines notices sont plus détaillées dans la version intégrale accessible en ligne par la rubrique 'Autres instruments de recherche', voir contexte dans le Plan d’orientation général - Notaires de Paris, guides thématiques du Minutier).
    - JALOUX (Charles) marchand orfèvre, bourgeois de Paris, demeurant en l'Ile du Palais § Constitution par Jacques PARQUET, bourgeois de Paris et Barbe MOUJARD, sa femme, à. .., de 100 livres de rente, moyennant 1600 livres., 3 février 1634; MC/ET/XIII/19
      constitution de rente; Jaloux, Charles
    - ORFÈVRE marchand bourgeois de Paris, JALOUX Charles, Ile du Palais § Constitution à. ..; Inventaire en présence de. ..; Mariage en présence de. .. 3, 23 et 27 février 1634., 3 février 1634 - 27 février 1634; MC/ET/XIII/19
      inventaire; contrat de mariage; Jaloux, Charles
    - CARDO (Geneviève) femme de Jean LEFEBURE, maître tissutier-rubannier, bourgeois de Paris, demeurant rue Saint-Denis, paroisse Saint-Jacques-de-la-Boucherie. § Testament de Geneviève CARDO (A la suite: 1634, 15 novembre, 2 codicilles)., 4 février 1634; MC/ET/XIII/19
      testament; Cardo, Geneviève
    - DOUANE de Paris rue des Mauvaises-Paroles § Protestation de Claude PULLEU, marchand bourgeois de Paris au bureau de DOUANE, comme quoi après avoir payé les droits pour 3 balles de maroquin de Levant il s'est aperçu que l'une d'elles contenait des cailloux., 8 février 1634; MC/ET/XIII/19
      Pulleu, Claude
    - LEFEBURE (Catherine) femme de Guillaume CAVELIER, maître tailleur d'habits à Paris, demeurant rue de la Vieille-Cordonnerie. § Testament de Catherine LEFEBURE (A la suite: 1639, 28 décembre, révocation)., 8 février 1634; MC/ET/XIII/19
      testament; Lefebure, Catherine
    - HOVAGNIER (Noël) maître tailleur d'habits, tailleur de la duchesse de VENDOME, demeurant rue Princesse § Inventaire des biens de défunt Noël HOVAGNIER à la requête de Sébastien PELOTE, maître fondeur à Paris, tuteur d'Anne PELOTE, sa soeur, veuve de Noël HOVAGNIER, 13 février 1634; MC/ET/XIII/19
      inventaire; Hovagnier, Noël
    - AUDRY (famille) § Inventaire à la requête de Jean AUDRY, marchand maître apothicaire épicier, et autres héritiers, des biens de défunte Philippe SAULMON, leur mère, veuve en Ières noces de Jean AUDRY, en 2èmes noces de François PAULLE. (Prisée de marchandises d'épicerie, jointe)., 13 février 1634; MC/ET/XIII/19
      inventaire; Audry, Jean
    - BOUTRAIS (Louis) Serrurier demeurant à Saint-Germain-en-Laye, de présent à Paris. § Obligation de. .. envers Michel TREBUCHET, maître tailleur d'habits à Paris, de sept vingts livres en prêt., 14 février 1634; MC/ET/XIII/19
      obligation; Boutrais, Louis
    - NOYERS (rue des) § Bail par Jean LONGUET, procureur au Châtelet, Jacqueline HUSSON, sa femme, Claude HUSSON, avocat en Parlement, pour 6 ans, à Jean de MONTREUL, avocat en Parlement, d'une maison avec cour, jardin, sise rue des NOYERS, moyennant 500 livres de loyer annuel., 14 février 1634; MC/ET/XIII/19
      bail; Noyers, rue des
    - JEUSSELIN (René) maître ès arts en l'Université de Paris et Marie GAMART, sa femme, demeurant à Saint-Victor-lez-Paris, paroisse Saint-Nicolas-du-Chardonnet. § Constitution par René JEUSSELIN à Boniface BUTAYE, maître peintre à Paris et Louise HUTTE, sa femme., 15 février 1634; MC/ET/XIII/19
      Jeusselin, René
    - Constitution par René Jeusselin, maître ès arts de l'université de Paris, et sa femme, Marie Gamart, à Boniface Butaye, maître peintre, et sa femme, Louise Heutte, tous demeurant à Saint-Victor-lès-Paris, d'une rente de 37 l. 10 s., au principal de 600 l., provenant du rachat, ce jour, par Michel Haudry à ladite Heutte, de la moitié de 75 l. de rente due par transport du 22 juin 1633., 15 février 1634; MC/ET/XIII/19
      Documents du Minutier central concernant les peintres, sculpteurs et graveurs au XVIIe siècle (1600-1650), par Marie-Antoinette Fleury et Martine Constans, tome II [études XI à XX, 2445 actes], Paris, Archives nationales, 2010, notice n°434 (instrument de recherche imprimé dématérialisé, certaines notices sont plus détaillées dans la version intégrale accessible en ligne par la rubrique 'Autres instruments de recherche', voir contexte dans le Plan d’orientation général - Notaires de Paris, guides thématiques du Minutier).
    - SERGENT (Guillemette) demeurant cloître Notre-Dame, paroisse Saint-Jean-le-Rond § Mariage de Marin MOULINET, vigneron à Auteuil et de Guillemette SERGENT, 15 février 1634; MC/ET/XIII/19
      contrat de mariage; Sergent, Guillemette
    - COCHE (Noël) marchand épicier à Paris, demeurant Marais du Temple § Inventaire après décès de Nicolas de SAINT-DENIS, maître orfèvre, bourgeois de Paris, en présence de Noël COCHE, subrogé tuteur des enfants mineurs du défunt, à cause de Marie de SAINT-DENIS, sa femme, fille de défunt., 16 février 1634; MC/ET/XIII/19
      inventaire après décès; Coche, Noël
    - SAINT-DENIS (Nicolas de) Marchand orfèvre, bourgeois de Paris, demeurant rue de la Savonnerie. § Inventaire après décès de. .., à la requête de Catherine BIETRY, sa veuve; les biens avaient été mis sous scellé à la requête de Louis BIETRY, maître orfèvre à Paris., 16 février 1634; MC/ET/XIII/19
      inventaire; Saint-Denis, Nicolas de
    - BRAY (Antoine de) écuyer, sieur de LA CROIX, maître d'hôtel du Grand Prieur de France, demeurant en l'enclos du Temple, paroisse Saint-Nicolas-des-Champs § Procuration de Samuel GOBAILLE, maître d'hôtel du duc de BOUILLON, pour toucher 1800 livres de Antoine de BRAY; Obligation de Antoine de BRAY envers ledit GOBAILLE., 17 février 1634 - 19 février 1634; MC/ET/XIII/19
      procuration; obligation; Bray, Antoine de
    - MESUREURS de SEL de Paris (Communauté des) § Déclaration par les jurés mesureurs de sel, compteurs de salines sur la rivière, étalonneurs des grandes et petite mesure au grenier à sel de Paris, comme quoi Claude BAGUENARD, aussi juré mesureur de sel, étant le plus ancien reçu audit office, est reconnu pour leur doyen et dispensé du travail qu'il était tenu de faire aud. office soit au grenier à sel, soit en leur chambre en l'Hôtel de Ville., 17 février 1634; MC/ET/XIII/19
      déclaration; Baguenard, Claude
    - BENARD (André) Tailleur et valet de chambre de la princesse de CONDE, demeurant rue Garencière. § Constitution par Gilles GOUBOT, bourgeois de Paris et par André BENARD, à Louis CHARTIER, gagne-denier à Paris. Déclaration., 18 février 1634; MC/ET/XIII/19
      déclaration; Benard, André
    - TRUBERT (Etienne) Premier valet des pages de la chambre du Roi § Quittance; Constitution; Quittance d'Anne DU CARROY, veuve de Etienne TRUBERT, demeurant rue Saint-Martin, 18, 27 février et 17 mars 1634., 18 février 1634 - 17 mars 1634; MC/ET/XIII/19
      quittance; Trubert, Etienne
    - VITRIER (Me), bourgeois de Paris, DUPARC (Nicolas) et Marguerite MOUSSET, sa femme, rue Saint-André-des-Arts § Quittance à. .. (A la suite: 1634, 4 août, quittance de...), 19 février 1634; MC/ET/XIII/19
      quittance; Duparc, Nicolas; Mousset, Marguerite
    - LEMPEREUR (Philippe) Marchand de drap de soie, bourgeois de Paris, demeurant rue du Marché Pallu § Inventaire à la requête de Philippe LEMPEREUR après décès de Louise JALOUX, sa femme, en présence de Charles JALOUX, marchand orfèvre, bourgeois de Paris, subrogé tuteur. (Prisée de la marchandise), 23 février 1634; MC/ET/XIII/19
      inventaire; Lempereur, Philippe
    - FILLACIER (Philippe) marchand orfèvre, bourgeois de Paris, demeurant rue de la Pelleterie § Vente par .. à Jean GODART, son gendre, maître gantier-parfumeur à Paris, de la moitié d'une maison, cour, jardin planté d'arbres fruitiers, sis à Popincourt., 24 février 1634; MC/ET/XIII/19
      acte de vente; Fillacier, Philippe
    - POPINCOURT § Transport par Philippe FILLACIER, maître orfèvre, bourgeois de Paris, à Jean GODART, son gendre, maître gantier-parfumeur à Paris, de la moitié d'une maison, cour, jarin planté d'arbres fruitiers, sis à POPINCOURT, en la censive de l'archevêque de Paris, moyennant 800 livres., 24 février 1634; MC/ET/XIII/19
      Fillacier, Philippe
    - Contrat de mariage entre Pierre de Villiers, bourgeois de Paris, maître orfèvre, demeurant rue de la Vieille Monnaie, paroisse Saint-Jacques de la Boucherie, d'une part, et Marie Guillet, veuve de Gilles Charly, bourgeois de Paris, maître tonnelier, d'autre part.[En présence de Gabriel Danin, Charles Jaloux, Jean Prévost, tous amis communs des parties.], 27 février 1634; MC/ET/XIII/19
      contrat de mariage; Vieille-Monnaie (rue de la); Charly, Gilles; Guillet, Marie; Villiers, Pierre de; orfèvre; tonnelier
    - ORFÈVRE Maître à Paris, PREVOST Jean § Mariage en présence de. ..; Quittance de. .., demeurant au bout du Pont-aux-Changeurs., 27 février 1634 - 7 avril 1634; MC/ET/XIII/19
      contrat de mariage; quittance; Prevost, Jean
    - COUVERTURE de MAISON (marché de) § Promesse par Adrien LE MAISTRE, maître couvreur à Paris,[ demeurant rue du Cimetière et paroisse Saint-Nicolas-des-Champs], à Claude COURTOT, huissier, sergent à verge au Châtelet, de lui couvrir un corps de logis d'une maison sise rue des Lavandières moyennant 6 livres par toise de besogne neuve, 40 sols par toise de besogne vieille., 1er mars 1634; MC/ET/XIII/19
      marché; Le Maistre, Adrien; Courot, Claude
    - Contrat de mariage entre Jacques Nouveau, marchand de vins, demeurant rue Saint-Pierre aux Boeufs, paroisse Sainte-Marine, fils de François Nouveau, vigneron, demeurant à Parrain (proche Château Thierry) et de Philippes Dalguin, d'une part, et Antoinette de La Baune, fille de Germain de La Baune, vigneron, demeurant à Andrisy et de Louise Sellier, d'autre part.[ Jacques de LA BAUNE, procureur en la chambre des comptes, demeurant rue Thibaut-aux-Dés, stipule]., 2 mars 1634; MC/ET/XIII/19
      Précisions sur les lieux: Crézancy (Aisne)--Paroy; Paroy (Crézancy, Aisne)
      contrat de mariage; Andrésy (Yvelines); Château-Thierry (Aisne); Crézancy (Aisne); Saint-Pierre-aux-Boeufs (rue); Dalguin, Philippes; La Baune, Antoinette de; La Baune, Germain de; Nouveau, François; Nouveau, Jacques; Sellier, Louise; commerçant; viticulteur
    - LEFÉBURE (Georges) Avocat en Parlement, conseiller du roi, premier et plus ancien substitut du procureur du Roi au Châtelet de Paris, demeurant rue des Lavandières § Constitution de Michel HAUDRY, procureur au Châtelet et Marie LABBE sa femme, à Georges LEFÉBURE, et aux autres héritiers de défunte Catherine LABBE, femme dudit Georges LEFÉBURE, 4 mars 1634; MC/ET/XIII/19
      Lefébure, Georges
    - SAINT-DENIS (rue) Maison à l'enseigne du Cheval gris, paroisse Saint-Laurent § Cession par Antoine HULLIEU, maître passementier-boutonnier demeurant en la rue SAINT-DENIS, à Mathieu ANQUETIL, de même vacation, de son droit au bail sur la rue SAINT-DENIS, et bail par led. ANQUETIL aud. HULLIEU, de lieux dépendant de lad. maison, pour 3 ans, moyennant 42 £ de loyer annuel., 4 mars 1634; MC/ET/XIII/19
      bail; transport de droits; Saint-Denis, rue
    - MONNAIES de France (Essayeur général en la) LABBE (Germain) rue Saint-Germain-l'Auxerrois § Constitution à Germain LABBE, agissant au nom de Pierre LABBE, bourgeois de Paris, son frère.; Quittance de Germain LABBE, 4 mars 1634 - 9 mars 1634; MC/ET/XIII/19
      quittance; Labbe, Germain
    - LABBÉ (Germain) Essayeur général des Monnaies de France, demeurant rue Saint-Germain-l'Auxerrois § Constitution de Michel HAUDRY, procureur au Châtelet et Marie LABBE, sa femme, à Pierre LABBE, bourgeois de Paris, à présent à Compiègne représenté par Germain LABBÉ, son frère; quittance de Germain LABBÉ à Michel HAUDRY, 4 mars 1634 - 9 mars 1634; MC/ET/XIII/19
      quittance; Labbé, Germain
    - LA BARRE (Nicolas de) maître potier d'étain demeurant à Magny, à présent logé à Paris rue Saint-Germain-l'Auxerrois, en la maison de DU MESNIL, maître tonnelier. § Obligation de. .. envers Nicolas HENAULT, conseiller du Roi, de la somme de 300 livres transportée par Louis MAGNAN, maître menuisier à Paris[,rue Saint-Victor.], 6 mars 1634; MC/ET/XIII/19
      obligation; La Barre, Nicolas de
    - CRESPIÉRES § Vente par Louis SIMONNET, laboureur à Mareil-sur-Mauldre, à Philippe MARIGNY, maître affineur et départeur d'or et d'argent à Paris,[ demeurant rue de la Heaumerie], d'un demi-arpent de terre labourable sis à CRESPIERES lieu dit les Glaises, moyennant 40 livres., 8 mars 1634; MC/ET/XIII/19
    - VOITURIER par EAU (Marché) § Promesse par Jean MICHEL voiturier demeurant rue Saint-Victor, à Jean DUPUYS, marchand boucher à Paris, de lui conduire sur la rivière de Seine un bateau de 8 à 9 toises depuis le port de l'Ecorcherie jusqu'à celui de Mantes vis-à-vis les Cordeliers dud. lieu, moyennant 40 livres., 8 mars 1634; MC/ET/XIII/19
      Voiturier par Eau, Marché
    - MOUTONS § Bail par Philippe MARIGNY, maître affineur et départeur d'or et d'argent à Paris, pour 3 ans, à Louis SIMONNET, laboureur à Mareil s/ Mauldre de 58 MOUTONS et brebis que le preneur a en sa maison de Mareil, moyennant le partage par moitié, y compris le croît qui en proviendra, au bout des 3 années., 8 mars 1634; MC/ET/XIII/19
      bail; Marigny, Philippe
    - GANTIER-PARFUMEUR (Me) VILLEMOT (François) rue de la Pelleterie § Déclaration de François VILLEMOT, 13 mars 1634; MC/ET/XIII/19
      déclaration; Villemot, François
    - OFFICE de CONSEILLER, NOTAIRE, SECRÉTAIRE du Roi maison et couronne de France, du nombre et collège de 66. § Accord entre Jean GORET, conseiller du roi et maître ordinaire en sa chambre des comptes, pourvu de l'OFFICE de CONSEILLER, NOTAIRE, SECRÉTAIRE du Roi, et Jean AMYOT, conseiller du Roi, pour la vente à ce dernier de l'OFFICE de CONSEILLER, NOTAIRE, SECRÉTAIRE du Roi, moyennant 20 000 livres., 13 mars 1634; MC/ET/XIII/19
      acte de vente; accord
    - VERDET (Anne) fille de défunt Adrien VERDET, greffier à Nogent-le-Roi et d'Isabelle MOYEN, demeurant rue Saint-Germain-l'Auxerrois. § Testament d'Anne VERDET, 15 mars 1634; MC/ET/XIII/19
      testament; Verdet, Anne
    - L'ESPINE (Simon de) Juré du roi ès oeuvres de maçonnerie, demeurant rue Saint-Anastase. § Accord entre .. et Antoine MARCHANT, maître maçon à Paris, tuteur des enfants de défunt Etienne GOUSSAULT, aussi maître maçon, de son vivant associé avec .., au sujet des travaux délaissés du bâtiment des RR.PP. Augustins déchaussés d'entre la porte de Montmartre et celle de Saint-Honoré. (En marge: 1634, 11 avril, quittance à ..), 16 mars 1634; MC/ET/XIII/19
      accord; quittance; L'Espine, Simon de; Marchant, Antoine; Goussault, Etienne
    - MACON (Me) à Paris GOUSSAULT Étienne § Visitation au nom des enfants mineurs de défunt. .., 16 mars 1634; MC/ET/XIII/19
      Goussault, Étienne
    - GOSSE (Jacques) marchand quincaillier demeurant sur le quai de la Mégisserie § Cession par. .. à Michelle GOSSE, veuve de Pierre REGNAULT, vigneron à Deuil, de sa part d'héritage de défunt Mathurin GOSSE, prêtre curé de Saint-Nicolas-de-Gonesse., 18 mars 1634; MC/ET/XIII/19
      Gosse, Jacques
    - MOUTONS § Bail par Claude MENAULT, maître charcutier à Paris, pour 3 ans, à Robert GUERIN, laboureur à Pontault-en-Brie, de six vingts brebis portières, moyennant le partage au bout des 3 ans desdites brebis et des agneaux qui en proviendront., 18 mars 1634; MC/ET/XIII/19
    - CHEVALIER-du-GUÊT (carrefour du) § Bail par Jean GRENU, bourgeois de Paris, pour 6 ans, à Adrien LEFEBURE, maître serrurier à Paris, d'une boutique, sallette et dépendances, sises dans une maison à l'entrée du carrefour du CHEVALIER-du-GUÊT et appartenant aux Religieuses de l'Assomption, moyennant 162 livres de loyer annuel., 19 mars 1634; MC/ET/XIII/19
      bail; Chevalier-du-Guet (place du); Grenu, Jean
    - CUDEFO (Etienne) maître orfèvre demeurant en l'Ile du Palais et Jeanne LUCAS, sa femme. § Constitution par. .. à Barbe AMYOT, veuve de Pierre CUDEFO, bourgeois de Paris, de 37 £ 10 s. de rente, moyennant 600 livres., 20 mars 1634; MC/ET/XIII/19
      constitution de rente; Cudefo, Etienne
    - NEUVE-SAINTE-GENEVIÈVE (rue) § Bail par Etienne COLLOT, marchand bourgeois de Paris, pour 4 ans, à Claude MARDELLE, maître talonnier à Saint-Marcel, d'une maison sise aud. Saint-Marcel rue NEUVE-SAINTE-GENEVIÈVE, appelée la Maison rouge, moyennant 51 livres de loyer annuel., 20 mars 1634; MC/ET/XIII/19
      bail; Neuve-Sainte-Geneviève, rue
    - MARCHANDS et ÉCHEVINS de la ville de Paris § Constitution par le prévôt des MARCHANDS et ÉCHEVINS de la ville de Paris à Elisabeth AUCOQ, veuve en dernières noces de Simon CASTILLON, marchand bourgeois de Paris, de 500 £. de rente annuelle, moyennant 8 000 livres, 22 mars 1634; MC/ET/XIII/19
      constitution de rente; Aucoq, Elisabeth
    - SAINTE-OPPORTUNE (église) § Constitution par Joseph HACQUINET, prêtre chanoine de l'église SAINTE-OPPORTUNE, demeurant au Petit-cloître de l'église SAINTE-OPPORTUNE, à Joseph LE COMTE aussi prêtre et chanoine de l'église SAINTE-OPPORTUNE, 22 mars 1634; MC/ET/XIII/19
      Sainte-Opportune, église
    - DASSI (Thomas) maître potier d'étain demeurant rue de la Tabletterie. § Quittance de rachat par. .. à Pierre DEVICQUE, marchand boucher à Paris et Marie MILLET, sa femme., 24 mars 1634; MC/ET/XIII/19
      quittance; Dassi, Thomas
    - BOUQUET (Marie) fille de défunts Michel BOUQUET et de M. SABOT demeurant rue Saint-Denis. § Mariage de Jean DUJARDIN, maître faiseur de cordes à raquettes[,demeurant rue du Vert-Bois], et de Marie BOUQUET. Parmi les témoins pour Marie BOUQUET Abraham BOUQUET, son frère, Charles CHARTON, maçon et Claude MATON, compagnon brodeur, cousins,[ Louis Cheron, son maître, Jeanne Bemont, sa mère, veuve en premières noces de Jean Dujardin, Pierre Sedillot, maître des petites écoles.]., 26 mars 1634; MC/ET/XIII/19
      contrat de mariage; Bouquet, Marie
    - BERVILLE-sur-SEINE § Vente par Claude PULLEU, marchand bourgeois de Paris, à Nicolas LANGLOIS, marchand corroyeur à Rouen, d'héritage sis à BERVILLE-sur-SEINE, 27 mars 1634; MC/ET/XIII/19
    - SAINT-MERRY Chapelle Saint-Blaise et Ste Catherine fondée en l'église Saint-Médéric. § Procuration de Noël LEVANYER, prêtre du diocèse d'Avranches, demeurant en la paroisse Saint-Paul, rue Saint-Antoine, pourvu de la SAINT-MERRY, pour la résignation de ladite SAINT-MERRY au profit de Jean LE JANNETEL prêtre curé du Perray et Saint-Léonard., 28 mars 1634; MC/ET/XIII/19
      procuration
    - Aveu de Germain Biterne, juré mesureur de charbon à Paris, exécuteur du testament de défunte Marie Blondet, sa femme, d'une part et de Gilles Marion, notaire au Châtelet, demeurant rue et paroisse Saint-Germain-l'Auxerrois, au nom des enfants nés et à naître de lui et d'Anne Tulloue, sa femme, d'autre part., 29 mars 1634; MC/ET/XIII/19
      Date de création de la notice: 2005
      Saint-Germain-l'Auxerrois (rue); Biterne, Germain; Blondet, Marie; Marion, Gilles; Tulloue, Anne; officier civil (Ancien Régime); notaire
    - BRASSEUR de BIÈRE (Me) LE SOBRE (Jean) § Rapport de visitation de maçons, suivi de quittance de Jean LE SOBRE, 31 mars 1634; MC/ET/XIII/19
      quittance; Le Sobre, Jean
    - TURPIN (Mathieu) maître maçon à Paris § Rapport de visitation fait le 16 avril 1633 par Nicolas COLLESON, maçon à Paris et. .., suivi de quittance., 31 mars 1634; MC/ET/XIII/19
      quittance; Turpin, Mathieu; Colleson, Nicolas
    - LOBINOIS (Jean) maître pâtissier oublier à Paris § Rapport de visitation de deux maçons sur le mur séparant deux maisons se joignant l'une appartenant à Jean LOBINOIS, l'autre à Jean LE SOBRE, brasseur de bière, suivi de quittance à Jean LOBINOIS; Apprentissage de Thomas RADET chez Jean LOBINOIS, demeurant rue Saint-Jacques., 31 mars 1634 - 10 avril 1634; MC/ET/XIII/19
      contrat d'apprentissage; quittance; Lobinois, Jean
    - PANTIN § Bail par Claude PULLEU, marchand bourgeois de Paris, pour 6 ans, à Nicolas BOURCELIN, laboureur à La Villette Saint-Denis, de 8 arpents 1/2 de terres sis au terroir de PANTIN et environs, moyennant 90 livres de loyer annuel., 1er avril 1634; MC/ET/XIII/19
    - ROBINOT (Louis) Conseiller du roi et garde général des vivres des camps et armées de France § Constitution par Antoine MICHON, Marchand, bourgeois de Paris et Geneviève DUBOIS, sa femme à Louis ROBINOT, de 100 livres de rente, moyennant 1600 livres (A la suite: 1634, 31 juillet, rachat)., 3 avril 1634; MC/ET/XIII/19
      constitution de rente; Robinot, Louis
    - VERRIER (Michel) marchand orfèvre bourgeois de Paris, demeurant rue de la Vannerie § Quittance de. .. au receveur des consignations., 7 avril 1634; MC/ET/XIII/19
      quittance; Verrier, Michel
    - PRÉVOST (Jean) marchand orfèvre demeurant au bout du Pont-aux-Changeurs. § Quittance de .. au receveur des Consignations., 7 avril 1634; MC/ET/XIII/19
      quittance; Prévost, Jean
    - ROISSY § Bail par Jean DU CARNAY, marchand bourgeois de Paris, pour 9 ans, 9 dépouilles, à Noël LE DUC et Bernard LE MAIRE, laboureurs à ROISSY en France de 18 arpents, 28 perches 1/2 de terres labourables sises à ROISSY, moyennant 21 septiers de blé froment et autres redevances., 8 avril 1634; MC/ET/XIII/19
    - PÂTISSIER-OUBLIER (Me) (Apprentissage) § Mise en apprentissage par Julien BOUTELET, maître en fait d'armes à Paris, pour 5 ans, de Thomas RADET, natif de Villepreux, âgé de 23 ans, chez Jean LOBINOIS maître PÂTISSIER-OUBLIER à Paris, sans aucun débours., 10 avril 1634; MC/ET/XIII/19
      contrat d'apprentissage; Boutelet, Julien
    - PIERRE-au-LARD (rue) § Vente par Jean-Roux de CAMPANIAC, bourgeois de Paris, à Benjamin OBIE, huissier d'armes du Roi et Marguerite BRETONNEAU, sa femme, d'une maison sise rue PIERRE-au-LARD moyennant 6 200 livres. (A la suite, 1634, 28 juin, quittance)., 11 avril 1634; MC/ET/XIII/19
      acte de vente; quittance; Campagnac, Jean Roux de
    - FILLACIER (Philippe) maître orfèvre demeurant rue de la Pelleterie § Indemnité de marchands hollandais à Samuel GOBAILLE, maître d'hôtel du duc de BOUILLON demeurant en la maison de .. Obligation de Jean VAN SEVENDER, envers .., de 1000 livres en prêt (A la suite: 1634 1 mai, quittance de S. GOBAILLE, représentant .. à Jean WYGANE, marchand hollandais; en marge: 1637 20 février, autre.), 12 avril 1634 - 13 avril 1634; MC/ET/XIII/19
      obligation; quittance; Fillacier, Philippe
    - VALLÉE de MISÈRE § Service de Jacques BELLERT, compagnon vannier à Paris, à André LEGELLE, valet de chambre de Madame de COMBAULT, pour un an en sa maison et en la VALLÉE de MISÈRE pour remonter les cages servant à la VALLÉE de MISÈRE aux marchands poulaillers moyennant 108 livres la nourriture et le logement., 15 avril 1634; MC/ET/XIII/19
      Bellert, Jacques